【裁判字號】    97,易緝,181
【裁判日期】    970529
【裁判案由】    竊盜
【裁判全文】
臺灣臺中地方法院刑事判決             97年度易緝字第181號
公  訴  人  臺灣臺中地方法院檢察署檢察官
被      告  甲○○
上列被告因竊盜案件，經檢察官提起公訴（九十六年度偵字第二
０九四二號），本院判決如下：
    主    文
甲○○踰越牆垣及毀越安全設備，於夜間侵入住宅竊盜，處有期
徒刑壹年貳月，減為有期徒刑柒月。
    犯罪事實
一、甲○○於民國（下同）九十四年間曾犯竊盜罪，經本院判處
    有期徒刑七月，緩刑三年，並於九十四年十月二十七日判決
    確定。詎其於緩刑期內，猶不知悔改，復意圖為自己不法之
    所有，於九十五年（起訴書誤載為九十六年）七月十六日凌
    晨零時至四時間之夜間某時，至陳瑞宏、丙○○夫妻位於臺
    中市○區○○路一七八巷三號住宅之租屋處，先踰越該住宅
    圍牆進入庭院，然後以不詳方式破壞一樓書房外之鐵窗安全
    設備，並開啟該處之玻璃窗戶後，再踰越玻璃窗戶之安全設
    備，侵入該住宅一樓書房，竊取陳瑞宏所有擺放在書房書桌
    上之數位相機一臺（價值約新台幣（下同）二萬五千元），
    然後上二樓，進入陳瑞宏、丙○○夫妻臥室，竊取陳瑞宏所
    有掛在衣架上長褲內之皮夾一只（內有證件及現金約五千元
    等物）及鑰匙一串，得手後，隨即逃逸離去。嗣經陳瑞宏、
    丙○○於同日上午七時許起床發現遭竊，乃報警處理，經警
    於同年月十七日下午七時三十分許至上址勘察，並在遭開啟
    之玻璃窗周邊採得指紋四枚，經送請內政部警政署刑事警察
    局鑑驗結果，其中二枚指紋與該局檔存甲○○指紋卡上之左
    中指、左食指指紋相符，始查悉上情。
二、案經臺中市警察局第二分局報請臺灣臺中地方法院檢察署檢
    察官偵查起訴。
    理    由
一、訊之被告矢口否認有何竊盜犯行，辯稱：伊記得九十五年七
    月間經常在台中市○○路與學士路口的e-Life網咖上網，並
    未於上揭時間進入丙○○住處竊取物品云云。惟查丙○○所
    居住上開住宅，三面有圍牆，分別為前、後、左邊，右邊則
    與隔壁相連接，九十五年七月十六日凌晨，竊賊是先爬圍牆
    進入庭院，然後撬開破壞一樓後面書房的鐵窗，再將窗戶打
    開進入書房，竊取擺放在書桌上數位相機一臺，然後上二樓
    ，進入陳瑞宏、丙○○夫妻臥室內，竊取陳瑞宏所有掛在衣
    架上長褲內之皮夾一只（內有證件及現金約五千元等物）及
    鑰匙一串，當晚陳瑞宏、丙○○夫妻及其女兒分別在二樓臥
    室睡覺，惟均未發現竊賊，嗣於同日上午七時許起床始發現
    遭竊等情，業據證人即被害人丙○○於九十七年五月十五日
    本院審理時指證述綦詳。且經警於九十五年七月十七日下午
    七時三十分許至現場（即臺中市○區○○路一七八巷三號）
    勘察，其勘察及處理情形為：(一)該處所一樓周圍設有高約二
    公尺圍牆，外圍進出大門以一道電動式鐵門管制出入，內圍
    房屋以一道鐵門及木門管制，大門門鎖均未遭破壞，住宅後
    方書房窗戶鐵窗遭破壞，現場未裝設監視設備，經查周邊路
    口及住家未有設置監視系統。(二)被害人失竊處所為住宅一樓
    、二樓，現場未發現有歹徒遺留物品及工具，經查於被害人
    一樓書房外鐵窗遭破壞開啟，玻璃窗玻璃遭開啟，歹徒可能
    攀爬被害人住宅圍牆進入住宅後方，破壞書房鐵窗後侵入彼
    害人住宅內行竊。(三)被害人住宅一樓客廳經確認物品均未遭
    翻動，一樓後側為書房，書房內原置於電腦旁數位相機遭竊
    。(四)二樓為被害人及小孩房間，被害人先生原置於臥房內衣
    架上長褲內皮包遭竊走。(五)現場對遭開啟之玻璃窗周邊實施
    採驗，採得可疑指紋四枚送請比對等情，此有勘察採證同意
    書一紙、臺中市警察局第二分局現場勘察報告一份及現場照
    片四張附卷可稽。又經警將所採得上開指紋四枚，送請內政
    部警政署刑事警察局鑑驗結果，其中二枚指紋與該局檔存甲
    ○○指紋卡上之左中指、左食指指紋相符，亦有內政部警政
    署刑事警察局九十五年九月二十日刑紋字第0950139705號鑑
    驗書影本一份及被告指紋卡片影本一張附卷可資比對。顯見
    被告確於九十五年七月十六日凌晨零時至四時間之夜間某時
    ，至被害人陳瑞宏、丙○○夫妻位於臺中市○區○○路一七
    八巷三號住宅之租屋處，先踰越該住宅圍牆進入庭院，然後
    以不詳方式破壞一樓書房外之鐵窗，並開啟該處之玻璃窗戶
    後，再踰越玻璃窗戶，侵入該住宅一樓書房，竊取被害人陳
    瑞宏所有擺放在書房書桌上之數位相機一臺，然後上二樓，
    進入被害人陳瑞宏、丙○○夫妻臥室，竊取被害人陳瑞宏所
    有掛在衣架上長褲內之皮夾一只（內有證件及現金約五千元
    等物）及鑰匙一串，得手後，隨即逃逸離去，應無置疑。是
    被告上開所辯，無非事後卸責之詞，不足採信，事證明確，
    其竊盜犯行堪以認定。
二、按刑法第三百二十一條第一項第二款所謂「牆垣」，係指圍
    繞房屋或其庭院土地上之圍牆；另所謂「其他安全設備」，
    係指門扇、牆垣以外，依社會通常觀念足認為防盜之一切設
    備，而鐵窗、玻璃窗戶均具有防閑之效用，依社會通常觀念
    ，屬於維護安全之防盜設備，自屬該條款所謂其他安全設備
    。核被告甲○○所為，係犯刑法第三百二十一條第一項第一
    款、第二款之踰越牆垣及毀越安全設備，於夜間侵入住宅竊
    盜罪。公訴意旨未論以被告於夜間侵入住宅之情形，尚有未
    洽，併此敘明。爰審酌被告有事實欄所載竊盜前科（見卷附
    臺灣高等法院被告前案紀錄表），詎其於緩刑期內，猶不知
    悔改，復犯本件加重竊盜，對社會治安及被害人居住安全危
    害非輕，及其犯罪之動機、目的、手段、對社會所生危害，
    與犯罪後否認犯行，態度尚非良好等一切情狀，量處有期徒
    刑一年二月，以示懲儆。又被告犯罪時間在九十六年四月二
    十四日以前，查無中華民國九十六年罪犯減刑條例不予減刑
    之情形（按被告雖於於九十七年一月十一日經本院發佈通緝
    ，並於九十七年四月二十七日為警緝獲，此有本院通緝書、
    台北縣政府警察局蘆洲分局通緝案件報告書各一紙附卷可查
    ，惟核與中華民國九十六年罪犯減刑條例第五條不得減刑之
    情形未合），應依同條例第二條第一項第三款之規定減其宣
    告刑二分之一，即減為有期徒刑七月。
三、據上論斷，應依刑事訴訟法第二百九十九條第一項前段，刑
    法第三百二十一條第一項第一款、第二款，中華民國九十六
    年罪犯減刑條例第二條第一項第三款、第七條，判決如主文
    。
本案經檢察官乙○○到庭執行職務。
中    華    民    國    97    年    5     月    29    日
                  刑事第一庭    法  官  朱光國
上正本證明與原本無異。
如不服本判決，應於收受送達後10日內向本院提出上訴書狀（應
敘述具體理由並附繕本）。
上訴書狀如未敘述理由，應於上訴期間屆滿後20日內補提理由書
於本院。
                                書記官  張孝妃
中    華    民    國    97    年    5     月    29    日
附錄論罪科刑法條
刑法第321條：
犯竊盜罪而有左列情形之一者，處 6 月以上、 5 年以下有期徒
刑：
一  於夜間侵入住宅或有人居住之建築物、船艦或隱匿其內而犯
    之者。
二  毀越門扇、牆垣或其他安全設備而犯之者。
三  攜帶兇器而犯之者。
四  結夥三人以上而犯之者。
五  乘火災、水災或其他災害之際而犯之者。
六  在車站或埠頭而犯之者。
前項之未遂犯罰之。


司法院資訊處製作；財團法人民間司法改革基金會備份。
